臺灣臺中地方法院刑事判決
111年度原侵訴字第2號
公  訴  人  臺灣臺中地方檢察署檢察官
被      告  呂俊浩



選任辯護人  黃逸仁律師
            陳苡瑄律師
上列被告因妨害性自主罪案件，經檢察官提起公訴（110年度偵
字第25403號），本院判決如下：
    主    文
丙○○犯對於未滿十四歲之女子為性交罪，處有期徒刑壹年捌月。
緩刑伍年，並應向指定之政府機關、政府機構、行政法人、社區
或其他符合公益目的之機構或團體，提供捌拾小時之義務勞務，
且應接受受理執行之地方檢察署所舉辦之法治教育參場次，緩刑
期間付保護管束。 
    犯罪事實
一、丙○○於民國110年6月間，透過網路遊戲「極速領域」結識代
    號AB000-A110302（100年8月生，真實姓名年籍詳卷，下稱
    甲 ），與甲 互加通訊軟體LINE好友，丙○○明知甲 係未滿1
    4歲之人，竟基於對未滿14歲之女子為性交行為之犯意，於1
    10年6月23日21時50分許，駕駛車牌號碼000-0000號自用小
    客車前往甲 住處巷口，將甲 載往臺中市○○區○○路000號(○○
    軍營)附近，在上開自用小客車後座，徵得甲 同意後，將其
    陰莖插入甲 陰道，對甲 為性交行為1次得逞。嗣甲 返家後
    ，為其母代號AB000-A110302A(真實姓名年籍詳卷，下稱乙 
    )察覺有異，檢查甲 所持用手機後發現上情，而報警處理，
    為警查悉上情。
二、案經甲 、乙 訴由臺中市政府警察局豐原分局報告臺灣臺中
    地方檢察署檢察官偵查起訴。
    理    由
一、被告以外之人於審判外之陳述，雖不符刑事訴訟法第159條
    之1至之4等4條之規定，而經當事人於審判程序同意作為證
    據，法院審酌該言詞陳述或書面陳述作成時之情況，認為適
    當者，亦得為證據；當事人、代理人或辯護人於法院調查證
    據時，知有刑事訴訟法第159條第1項不得為證據之情形，而
    未於言詞辯論終結前聲明異議者，視為有前項之同意，同法
    第159條之5定有明文。查本案以下所引用具傳聞性質之證據
    ，檢察官、被告丙○○及其辯護人於本院準備程序中均表示同
    意有證據能力（本院卷第96頁），或迄至本院言詞辯論終結
    前均未聲明異議，本院審酌上開證據資料作成時之情況，並
    無任何違法取證之不適當情形，且對於被告涉案之事實具有
    相當之關聯性，依刑事訴訟法第159條之5之規定，認均具有
    證據能力。又本院下列所引用卷內之非供述證據，並無證據
    證明係公務員違背法定程序所取得，依同法第158條之4反面
    解釋，亦均得為證據，均合先敘明。
二、上開犯罪事實，業據被告於本院準備程序、審理時均坦承不
    諱（本院卷第92、158頁），核予證人即告訴人甲 、乙 於
    警詢及偵查中之證述均大致相符，並有臺中市政府警察局豐
    原分局110年6月29日員警職務報告（偵25403卷第21頁）、
    被告於「極速領域」手機遊戲中之ID晝面截圖、被害人手繪
    位置圖、被害人與暱稱「smile」(丙○○)於通訊軟體LINE對
    話內容影像擷取翻拍畫面暨譯文、監視器影像擷取翻拍畫面
    暨車號000-0000號行車執跡圖、車號000-0000號車輛詳細資
    料報表（偵卷第97-131頁）、内政部警政署刑事警察局110
    年9月29日刑生字第1100077950號鑑定書（偵卷第153-157、
    171-175頁）、衛生福利部豐原醫院110年6月25日受理疑似
    性侵害事件驗傷診斷書、性侵害案件代號與真實姓名對照表
    （偵字不公開卷第3-11頁）等件附卷可參，足認被告上開任
    意性自白應與事實相符。綜此，本案事證明確，被告所為上
    開犯行堪以認定，應予依法論科。
三、論罪科刑：
㈠、核被告所為，係犯刑法第227條第1項之對未滿14歲之女子為
    性交罪。又被告所犯刑法第227條第1項之罪刑，既已就被害
    人年齡「未滿14歲」列為犯罪構成要件而設有特別規定，自
    無庸再依兒童及少年福利與權益保障法第112條第1項規定加
    重其刑。
㈡、次按刑法第59條所謂「犯罪之情狀」顯可憫恕，與刑法第57
    條所稱之審酌「一切情狀」，二者並非屬截然不同之範圍，
    於裁判上酌量減輕其刑時，本應就犯罪一切情狀(包括刑法
    第57條所列舉之10款事項），予以全盤考量，審酌其犯罪有
    無可憫恕之事由，以為判斷，故適用第59條酌量減輕其刑時
    ，並不排除第57條所列舉10款事由之審酌。又是否適用刑法
    第59條規定酌量減輕被告之刑，係實體法上賦予法院得依職
    權裁量之事項(最高法院101年度台上字第5393號判決參照)
    。被告刑法第227條第1項之對於未滿14歲之女子為性交罪，
    法定刑為「3年以上10年以下有期徒刑」，刑度不可謂不重
    。倘依被告犯罪之情狀處以未滿3年有期徒刑之適當之刑，
    即可達社會防衛之目的者，自非不可依其原因動機、客觀犯
    罪情節及主觀惡性等加以綜合考量情狀，是否有可憫恕之處
    ，適用刑法第59條之規定酌量減輕其刑，期使個案裁判之量
    刑，能斟酌至當，符合比例原則。本院審酌被告明知告訴人
    甲 係未滿14歲之女子，卻未考量被害人身心是否足以承擔
    性交行為之結果，仍對其為性交行為，被告所為固無足取；
    惟斟酌被告並未以違反告訴人甲 意願之手段為之，且被告
    犯後業已坦承犯行，另被告自陳擔任駕駛，並獨立扶養3名
    未成年子女，經濟狀況勉持，有在職證明單、戶口名簿附卷
    可參（偵卷第23頁、本院卷第109-111頁），堪認其經濟狀
    況並非寬裕，然於本院審理時仍盡力與告訴人達成調解，且
    已履行調解條件，告訴人並同意不予追究等節，有本院調解
    程序筆錄、匯款申請書回條等件在卷可查（本院卷第119-12
    1、147頁），尚見被告確有付出努力以彌補告訴人甲 之損
    害，而具悔意，則就本案被告犯罪原因及其生活環境、背景
    ，依其客觀犯行與主觀惡性考量其情狀，本院認對被告縱科
    以法定最低刑度，仍嫌稍重，而有情輕法重之情形，爰依刑
    法第59條規定酌量減輕其刑。 
㈢、爰審酌被告明知告訴人甲 未滿14歲，性自主判斷能力尚未發
    展完全，智識未臻成熟，竟仍於其同意後對其為本案性交行
    為，影響告訴人甲 身心發展之健全，容有不該；惟念被告
    並無遭科刑之前科紀錄，有其臺灣高等法院被告前案紀錄表
    可稽，素行尚佳；又被告並未以強暴、脅迫等手段為本案犯
    行，犯罪情節、手段均屬平和，且被告犯後坦認犯行，並已
    與告訴人達成調解，並履行調解條件之犯後態度；兼衡被告
    自陳高中肄業之智識程度，目前從事運輸駕駛，月入新臺幣
    3萬8千元、需扶養母親之家庭生活經濟狀況（本院卷第159
    頁）等一切情狀，量處如主文所示之刑。
㈣、被告未曾因故意犯罪受有期徒刑以上刑之宣告，有臺灣高等
    法院被告前案紀錄表附卷可稽，素行良好，其涉本案犯行固
    非可取，惟審酌被告犯後已能坦認犯行，並積極與告訴人達
    成調解，已如前述，信經此偵、審程序及罪刑宣告之教訓後
    ，當已足資促使其有所警惕、知所悔悟，應無再犯之虞，因
    認被告所宣告之刑，以暫不執行為適當，爰依刑法第74條第
    1項第1款之規定，宣告緩刑5年，以啟自新。惟考量被告犯
    罪情節、所犯罪名及對社會之危害，並促使其記取教訓改過
    向善，爰依刑法第74條第2項第5款之規定，諭知被告應於緩
    刑期間，向指定之政府機關、政府機構、行政法人、社區或
    其他符合公益目的之機構或團體，提供80小時之義務勞務；
    另本院為使被告日後得以知曉尊重法治之觀念，命被告應於
    緩刑期內接受受理執行之地方檢察署所舉辦之法治教育3場
    次。又被告所犯刑法第227條第1項之罪，係刑法第91條之1
    第1項所列之罪，且被告於行為時為成年人，甲女則是未滿1
    4歲之，是被告本案所為，亦屬成年人故意對少年犯刑法妨
    害性自主罪章之罪，依刑法第93條第1項第1、2款、兒童及
    少年福利與權益保障法第112條之1第1項規定之規定，併諭
    知應於緩刑期間內付保護管束，俾由執行機關能予適當督促
    ，並由觀護人給予適當之協助及指導，以觀後效。
㈤、又法院就成年人故意對兒童及少年犯刑法妨害性自主罪章而
    受緩刑宣告時，得委託專業人員、團體、機構評估，除顯無
    必要者外，應命被告於付保護管束期間內，遵守下列一款或
    數款事項：一、禁止對兒童及少年實施特定不法侵害之行為
    。二、完成加害人處遇計畫。三、其他保護被害人之事項，
    為兒童及少年福利與權益保障法112條之1第2項所明文。所
    謂『顯無必要』與否，應審酌被告犯罪時之動機、目的、手段
    、犯後態度、對被害人侵害程度、再犯可能性、與被害人之
    關係，及被告前有無曾經類似犯罪行為，或為一時性、偶發
    性犯罪等因素而為綜合判斷。本案被告前無性侵害或其他犯
    罪紀錄，且與告訴人甲 為網友關係，日後較無接觸可能，
    復在未違反告訴人甲 意願下犯本案，犯後業已坦承犯行，
    本院業命被告應提供80小時義務勞務及接受法治教育3場次
    ，緩刑期間付保護管束，本院審酌上開各情，認顯無必要再
    命被告於緩刑付保護管束期間遵守兒童及少年福利與權益保
    障法第112條之1第2項所列各款事項，附此敘明。
據上論斷，應依刑事訴訟法第299條第1項前段，刑法第227條第1
項、第59條、第74條第1項第1款、第2項第8款、第93條第1項第1
款、第2款，兒童及少年福利與權益保障法第112條之1第1項，判
決如主文。
本案經檢察官張時嘉提起公訴，檢察官丁○○到庭執行職務。
中　　華　　民　　國　　111 　年　　6 　　月　　21　　日
                  刑事第十庭審判長  法  官  陳玉聰
                                    法  官  林芳如
                                    法  官  吳珈禎
以上正本證明與原本無異。
如不服本判決應於收受判決後20日內向本院提出上訴書狀，並應
敘述具體理由；其未敘述上訴理由者，應於上訴期間屆滿後20日
內向本院補提理由書（均須按他造當事人之人數附繕本）「切勿
逕送上級法院」。
告訴人或被害人如不服判決，應備理由具狀向檢察官請求上訴，
上訴期間之計算，以檢察官收受判決正本之日起算。
                                    書記官  廖明瑜
中　　華　　民　　國　　111 　年　　6 　　月　　21　　日
附錄論罪科刑法條
中華民國刑法第227條第1項
對於未滿十四歲之男女為性交者，處3年以上10年以下有期徒刑
。